【裁判字號】    99,台抗,295
【裁判日期】    990422
【裁判案由】    強制執行聲明異議
【裁判全文】
最高法院民事裁定              九十九年度台抗字第二九五號
再 抗告 人  乙○○
代  理  人  馬陳棠律師
上列再抗告人因與相對人甲○○等間強制執行聲明異議事件，對
於中華民國九十九年二月一日台灣高等法院高雄分院裁定（九十
九年度抗字第一七號），提起再抗告，本院裁定如下：
    主  文
再抗告駁回。
再抗告程序費用由再抗告人負擔。
    理  由
按執行法院對於強制執行事件，認有調查之必要時，得命債權人
查報，或依職權調查之。執行法院得向稅捐及其他有關機關、團
體或知悉債務人財產之人調查債務人財產狀況，受調查者不得拒
絕。但受調查者為個人時，如有正當理由，不在此限，強制執行
法第十九條定有明文。本件再抗告人即債務人乙○○於民國九十
五年一月一日設立全民診所，擔任該診所負責醫師，於九十六年
十一月二十三日將診所負責人變更為第三人顏忠民，自己為受僱
人，領取每月新台幣（下同）四萬五千元薪資。相對人為再抗告
人之債權人，經由另案執行程序已扣押、移轉其上開薪資之二分
之一（台灣澎湖地方法院（下稱執行法院）九十七年度執字第八
四四號）。嗣相對人再執債權憑證，聲請就再抗告人之財產於五
百五十八萬零九百四十一元範圍內為強制執行。因未能發現可供
執行之財產，乃依強制執行法第十九條規定，聲請調查全民診所
、該診所負責人顏忠民在中央健康保險局高屏分局（下稱健保局
）所指定之款帳戶，及該帳戶之出、入資料。執行法院不
予調查，並裁定駁回相對人之聲明異議。相對人不服，提起抗告
。原法院以：健保局於九十七年三月至九十八年八月期間，依據
全民診所負責醫師顏忠民、及再抗告人申請之醫療費用0000
000點、0000000點，實際核付全民診所醫療費用為一
千五百九十八萬九千七百三十二元。依此點數比例計算，再抗告
人於十八個月期間約可獲得七百十四萬八千五百十九元，與其所
稱每月領取之四萬五千元薪資相差懸殊。又查無再抗告人之銀行
存款，相對人因而聲請執行法院再為調查健保局撥付全民診所或
顏忠民醫療費用之帳戶及該帳戶入、出之款項數額等資料，
以究明除另案扣押、移轉之款項（即半數薪資）外，再抗告人所
獲付醫療費用之可能流向，俾利其聲請執行以期獲得債權滿足。
再抗告人及全民診所或顏忠民又無正當理由得拒絕就指定健保局
款帳戶出、入資料款之調查，則相對人依強制執行法第十九條
規定聲請調查，於法有據。因將執行法院裁定廢棄，發回該院另
為適當之處理。揆諸首揭規定，經核於法洵無違誤。再抗告意旨
，指摘原法院未考量醫師須依「執行業務者費用標準」扣除費用
，即認再抗告人每月領取薪資四萬五千元為不合理，而准予調查
，已侵害再抗告人之隱私權，並違反強制執行法第十九條第二項
但書規定云云，求予廢棄原裁定，為無理由。
據上論結，本件再抗告為無理由。依強制執行法第三十條之一，
民事訴訟法第四百九十五條之一第二項、第四百八十一條、第四
百四十九條第一項、第九十五條、第七十八條，裁定如主文。
中    華    民    國  九十九  年    四    月  二十二  日
                      最高法院民事第三庭
                          審判長法官  蘇  茂  秋
                                法官  陳  碧  玉
                                法官  王  仁  貴
                                法官  張  宗  權
                                法官  葉  勝  利
本件正本證明與原本無異
                                      書  記  官
中    華    民    國  九十九  年    五    月    五    日
                                                      Ｑ

司法院資訊處製作；財團法人民間司法改革基金會備份。
